臺灣桃園地方法院民事裁定
110年度司繼字第3184號
聲  請  人  呂維祥  


被  繼承人  呂琛詠（亡）  


關  係  人
即受選任人  鄭仁壽律師


上列聲請人聲請選任被繼承人呂琛詠遺產管理人事件，本院裁定
如下：
    主      文
選任鄭仁壽律師為被繼承人呂琛詠之遺產管理人。
准對被繼承人呂琛詠（男，民國00年0月0日生，民國106年1月20
日死亡，國民身分證統一編號：Z000000000號，生前最後住所：
桃園市○○區○○路000巷0弄00號）大陸地區以外之繼承人為承認繼
承之公示催告。
被繼承人之大陸地區以外之繼承人，應自本公示催告公告於司法
院網站之日起壹年內向本院陳報承認繼承，如不於公示期限內陳
報承認繼承時，被繼承人之遺產於大陸地區之繼承人依法繼承、
清償債權並交付遺贈物後，如有賸餘，歸屬國庫。
聲請程序費用由被繼承人呂琛詠之遺產負擔。
    理      由
一、按先順序繼承人均拋棄其繼承權時，由次順序之繼承人繼承
    ，其次順序繼承人有無不明或第四順序之繼承人均拋棄其繼
    承權者，準用關於無人承認繼承之規定。次按繼承開始時，
    繼承人之有無不明，而無親屬會議或親屬會議未於1個月內
    選定遺產管理人者，利害關係人得聲請法院選任遺產管理人
    ，並由法院依公示催告程序，定6個月以上之期限，公告繼
    承人，命其於期限內承認繼承，此觀民法第1176條第6項、
    第1177條、第1178條規定自明。再按遺產管理人之職務為：
    (一)編製遺產清冊。(二)為保存遺產必要之處置。(三)聲請
    法院依公示催告程序，限定一年以上之期間，公告被繼承人
    之債權人及受遺贈人，命其於該期間內報明債權及為願受遺
    贈與否之聲明，被繼承人之債權人及受遺贈人為管理人所已
    知者，應分別通知之。(四)清償債權或交付遺贈物。(五)有
    繼承人承認繼承或遺產歸屬國庫時，為遺產之移交，民法第
    1179條第1項亦有明文。
二、本件聲請意旨略以：緣聲請人為被繼承人呂琛詠之兄長，同
    為祖父即第三人呂石旺之繼承人，因被繼承人呂琛詠於民國
    106年1月20日死亡，其法定繼承人均已拋棄繼承或於繼承開
    始前死亡，其親屬又未於法定期間召開親屬會議選定遺產管
    理人，致聲請人無法辦理第三人呂石旺遺產之繼承登記，爰
    以利害關係人身份，依法聲請選任被繼承人之遺產管理人等
    語。
三、經查，聲請人主張之上開事實，業據其提出本院准予備查函
    、第三人呂石旺之除戶戶籍謄本、第三人呂石旺所有之土地
    登記第一類謄本、桃園市八德地政事務所土地登記案件補正
    通知書等件影本及本院依職權調閱之被繼承人除戶戶籍謄本
    為證，堪信為真。又被繼承人之法定繼承人均已拋棄繼承等
    情，復經本院依職權調閱106年度司繼字第304號卷核實無誤
    ，堪予認定。次查，被繼承人死亡迄今已逾民法第1177條所
    定一個月期間，仍無親屬會議選任之遺產管理人向本院陳明
    或向聲請人為處理債務之表示，此有本院索引卡查詢資料在
    卷可稽，可認聲請人主張無親屬會議召集之事實為真。又本
    院依職權查詢被繼承人之財產及所得資料，雖本件被繼承人
    名下並無財產及所得，惟實際尚有繼承自第三人呂石旺之尚
    未辦理繼承登記之財產，準此，堪認被繼承人應有遺產，且
    所遺財產處於無人管領之狀態，是以，本件確有為被繼承人
    所遺財產指定遺產管理人之必要。經本院函詢桃園律師公會
    ，有鄭仁壽律師、鄭崇文律師具狀表示有意願擔任被繼承人
    所遺財產之遺產管理人，此有上開律師之陳報狀與同意書在
    卷可憑，本院審酌鄭仁壽律師曾辦理遺產管理人及其他事件
    之情況，認鄭仁壽律師足堪勝任本件遺產管理人之職務，且
    聲請人並稱如有不足清償報酬費用時，願支付遺產管理人之
    報酬及必要費用等語，此亦有切結書與訊問筆錄在卷足憑。
    綜上，本件選任鄭仁壽律師為被繼承人之遺產管理人，應屬
    適當，且與法律規定相合，應予准許，並依法為公示催告。
四、依家事事件法第127條第4項之規定，裁定如主文。
五、如不服本裁定，應於送達後10日內向本院提出抗告狀，並應
    繳納抗告費新臺幣1,000元。
中　　華　　民　　國　　111 　年　　4 　　月　　23　　日
                   家事法庭司法事務官　蔡淑蘭
以上正本係照原本作成。